臺灣高等法院刑事判決　　　　　　　　 94年度上易字第861號
上　訴　人
即　被　告　甲○○
上列上訴人因毒品危害防制條例案件，不服臺灣新竹地方法院94
年度易字第61號，中華民國94年 3月31日第一審判決（起訴案號
：臺灣新竹地方法院檢察署93年度毒偵字第1286號），提起上訴
，本院判決如下：
    主  文
上訴駁回。
    事實及理由
一、本案經本院審理結果，認第一審以上訴人即被告甲○○犯毒
    品危害防制條例第10條第 2項之施用第二級毒品罪，判處有
    期徒刑6月，並諭知易科罰金折算之標準為300元折算一日，
    認事用法及量刑均無不當，應予維持，並引用第一審判決書
    記載之事實、證據及理由（如附件）。
二、被告上訴意旨略以：其並未施用第二級毒品安非他命等語，
    指責原判決不當。然查被告於93年10月13日在臺灣新竹地方
    法院檢察署觀護人室採驗之尿液檢體（尿液檢體編號：0000
    00000），經送由臺灣檢驗科技股份有限公司以EIA酵素免疫
    分析法為初步檢驗，復以 GC/MS氣相層析質譜儀法確認檢驗
    ，確檢出有安非他命類（安非他命、甲基安非他命）陽性反
    應，有該公司93年10月22日出具之濫用藥物尿液檢驗報告暨
    臺灣新竹地方法院檢察署受保護管束人尿液檢體監管紀錄表
    各1 份在卷可稽。按「尿液毒品檢驗若能使用較先進之氣相
    層析質譜儀分析法確認，則可完全排除偽陽性之干擾，為目
    前最具公信力的檢驗方法」，此有法務部調查局第六處（87
    ）發技（1）字第87074574號函1紙附卷為憑；又「甲基安非
    他命經口服投與後約70%於24小時內自尿液中排出，約90%於
    96小時內自尿液中排出，甲基安非他命之檢出與其投與方式
    、投與量、個人體質、採尿時間及檢測儀器之精密度等諸多
    因素有關，惟依上述資料推斷，最長可能不會超過 4日。」
    ，亦有行政院衛生署藥物食品檢驗局81年2月8日（81）藥檢
    壹字第 001156號函1紙附卷可參。是依上開說明佐以被告之
    尿液檢驗報告，被告甲○○於93年10月13日上午 9時40分許
    採尿時起往前回溯96小時內之某時，在不詳地點，以不詳方
    式，非法施用第二級毒品安非他命之犯行，堪以認定。本件
    被告上訴，核無理由，應予駁回。
三、被告經合法傳喚，無正當理由不到庭，爰不待其陳述逕行判
    決。據上論結，應依刑事訴訟法第 373條、第368條、第371
    條，判決如主文。
本案經檢察官陳宏達到庭執行職務。
中　　華　　民　　國　　94　　年　　7 　　月　　13　　日
　　　　　　　　　刑事第八庭審判長法　官  吳　敦
　　　　　　　　　　　　　　　    法　官  張傳栗
　　　　　　　 　 　　　　　　　　法　官  沈宜生
以上正本證明與原本無異。
不得上訴。
　　　　　　　　　　　　　　　　　書記官　陳雅加
中　　華　　民　　國　　94　　年　　7 　　月　　14　　日
